【裁判字號】    97,再易,8
【裁判日期】    980206
【裁判案由】    給付運費
【裁判全文】
臺灣士林地方法院民事判決               97年度再易字第8號
再審  原告  安抵航空貨運代理有限公司
法定代理人  甲○○
再審  被告  正貫貿易股份有限公司
                        之1
法定代理人  乙○○
                        之1
上列當事人間給付運費事件，再審原告對於民國97年2 月29日本
院96年度簡上字第179 號判決提起再審之訴，本院判決如下：
    主  文
再審之訴駁回。
再審訴訟費用新臺幣陸仟貳佰捌拾伍元由再審原告負擔。
    事實及理由
一、再審原告起訴主張：伊前因兩造間給付運費事件，於民國93
    年3 月間聲請本院核發支付命令，因再審被告異議而視為起
    訴，經本院93年度湖簡字第380 號判決再審被告應給付伊新
    臺幣（下同）40萬1160元及其遲延利息。嗣再審被告不服提
    起上訴，經本院93年度簡上字第125 號判決廢棄第一審判決
    ，並駁回伊第一審之訴。伊復於96年1 月間起訴請求再審被
    告給付運費，經本院內湖簡易庭以96年度湖簡字第337 號判
    決駁回後，伊不服提起上訴，再經本院以96年度簡上字第17
    9 號判決（下稱系爭判決）駁回上訴確定。然系爭判決有下
    列各項情形，伊乃依法提起本件再審之訴。
    (一)系爭判決以兩造並未合意變更契約約定之運送時間為由，
      而認伊應負損害賠償責任。惟再審被告已於92年11月14日
      以傳真信函（下稱系爭傳真信函）同意伊延期送達。從而
      ，再審被告既已明示同意伊變更送達時間，原審未予適用
      民法第160 條之規定，而為不利於伊之判決，自屬民事訴
      訟法第496 條第1 項第1 款適用法規顯有錯誤之情形。
    (二)再者，系爭判決漏未斟酌系爭傳真信函，逕認定兩造並未
      變更契約約定之送達時間，自係違背民事訴訟法第496 條
      第1 項第13款之規定。
    並聲明：(一)系爭判決廢棄。(二)再審被告應給付再審原告美金
    1 萬1816.2元，及自支付命令繕本送達翌日起至清償日止，
    按週年利率4 %計算之利息。
二、本件未經言詞辯論，再審被告未為聲明及陳述。
三、按再審之訴顯無再審理由者，得不經言詞辯論，以判決駁回
    之。民事訴訟法第502 條第2 項定有明文。又民事訴訟法第
    496 條第1 項第1 款所謂適用法規顯有錯誤，係指確定判決
    所適用之法規顯然不合於法律規定，或與司法院現尚有效及
    大法官會議之解釋，或最高法院現尚有效之判例顯有違反，
    或消極的不適用法規顯然影響裁判者而言。然不包括判決理
    由矛盾、理由不備、取捨證據失當、調查證據欠週、漏未斟
    酌證據、認定事實錯誤及在學說上諸說併存致發生法律上見
    解歧異等情形在內，有司法院大法官會議釋字第177 號解釋
    、最高法院60年臺再字第170 號、63年臺上字第880 號判例
    可資參照。
四、經查，再審被告是否已為新要約、兩造有無變更契約約定之
    運送時間，核屬原審法院認定事實之職權範圍，若原審法院
    認調查證據所得之心證，足資認定再審被告未為新要約，則
    無消極不適用法規之適用法規錯誤可言。從而，系爭判決既
    認定再審被告係為避免再審原告再次運送遲延，始以系爭傳
    真信函要求再審原告於92年11月18日運抵目的地，兩造並未
    合意變更契約約定之運送時間等節（見系爭判決第6 頁），
    則系爭判決未適用民法第160 條之規定，即無不適用法規之
    錯誤。準此，再審原告主張：系爭判決以兩造並未合意變更
    契約約定之運送時間為由，而未適用民法第160 條第2 項之
    規定，有適用法規錯誤之情形云云，自不足採。
五、次按，民事訴訟法第496 條第1 項第13款所謂當事人發見未
    經斟酌之證物或得使用該證物，係指在前訴訟程序不知有該
    證物，現始知之，或雖知有此而不能使用，現始得使用者而
    言。最高法院著有32年上字第1247號判例可資參照。經查，
    再審原告雖主張，原審未斟酌系爭傳真信函，而為再審原告
    敗訴之判決。惟系爭傳真信函於前訴訟程序中即已知之，並
    為使用（見96年度湖簡字第337 號卷第12頁），是依前開說
    明，再審原告此項主張，亦屬無據。
六、綜上所述，再審原告就系爭判決提起再審之訴，顯無理由，
    應予駁回。
七、本件訴訟費用為6285元（再審原告預納之裁判費），並應由
    再審原告負擔。
八、據上論結，依民事訴訟法第502 條第2 項、第78條、第87條
    第1項 ，裁定如主文。
中    華    民    國    98    年    2     月    6    日
                  民事第三庭  審判長法  官  鍾任賜
                                    法  官  施月燿
                                    法  官  林尚諭
以上正本證明與原本無異。
本件判決不得上訴。
中    華    民    國    98    年    2     月    9     日
                                    書記官  游子毅


司法院資訊處製作；財團法人民間司法改革基金會備份。
